臺灣臺中地方法院刑事判決
109年度金訴字第510號
公  訴  人  臺灣臺中地方檢察署檢察官
被      告  洪璽鈞



選任辯護人  張方俞律師（嗣解除委任）
上列被告因詐欺等案件，經檢察官追加起訴（109年度偵字第265
87號），本院判決如下：
    主    文
被訴如附表所示部分，免訴。 
    理    由
一、公訴意旨略以：被告洪璽鈞（參與犯罪組織之犯行，業經臺
    灣彰化地方法院以108年度訴字第1397號判處罪刑，非本案
    起訴範圍）於民國108年10月初某日，透過友人介紹，由另
    案被告林裕庭(微信帳號為「王陽明」，另案由臺灣士林地
    方檢察署偵辦)、另案被告吳龍麟、吳育倫及方景立(吳龍麟
    等3人另由臺灣士林、桃園及嘉義地方檢察署偵辦)等成年人
    及其他姓名、年籍均不詳，之成年人所組成3人以上，以實
    施詐術為手段，具有持續性、牟利性之有結構性組織之詐欺
    集團(下稱系爭詐欺集團)，負責駕車搭載系爭詐欺集團擔任
    取款車手之成員，前往提領遭系爭詐欺集團其餘成員詐欺之
    被害人所匯入系爭詐欺集團掌控之帳戶內之款項，其則在場
    把風、準備接應。嗣系爭詐欺集團擔任取款車手之成員領得
    被害人匯入系爭詐欺集團掌控之金融帳戶內之款項後，再將
    之繳回系爭詐欺集團其他上手成員，以此方式隱匿該等詐欺
    犯罪所得之去向。被告並與系爭詐欺集團成員約定可獲取之
    報酬為其所搭載之系爭詐欺集團擔任取款車手之成員提領款
    項之1%~2%。被告於參與系爭詐欺集團後，即與另案被告林
    裕庭、吳龍麟及姓名、年籍均不詳之系爭詐欺集團成員共同
    基於意圖為自己不法所有，3人以上共同詐欺取財及隱匿或
    掩飾特定詐欺取財犯罪所得之洗錢犯意聯絡，由系爭詐欺集
    團之不詳成員，以附表所示之時間、詐欺方法，向告訴人魏
    美麗施用詐術，致陷於錯誤後，依詐騙集團成員指示將款項
    匯入附表所示之人頭帳戶內。告訴人匯款後，被告接獲指示
    ，駕駛車牌號碼000-0000號自用小客車搭載另案被告林裕庭
    前往附表所示之提款地點提款，並先由另案林裕庭下車，持
    附表所示之人頭帳戶提款卡，接續提領如附表所示之款項。
    被告則在車上負責把風及準備接應。得手後，另案被告林裕
    庭再要求被告駕車前往指定地點，由林裕庭下車，將所提領
    之現金上繳給系爭詐欺集團指定之上手成員，而隱匿上開詐
    欺犯罪所得之去向。因認被告所為，係犯刑法第339條之4第
    1項第2款之加重詐欺取財罪及洗錢防制法第14條第1 項之一
    般洗錢罪嫌等語。
二、按案件曾經判決確定者，應諭知免訴之判決，並得不經言詞
    辯論為之，刑事訴訟法第302條第1款、第307條分別定有明
    文。
三、經查，如附表所示之事實，業經臺灣彰化地方檢察署檢察官
    以108年度偵字第12312號號提起公訴，經臺灣彰化地方法院
　　以108年度訴字第1397號判決判處有期徒刑1年4月確定，有
    臺灣高等法院被告前案紀錄表、臺灣彰化地方法院前揭判決
    書（其中附表一編號1部分）在卷可查，則被告所為本案犯
    行與前案犯行，核屬同一被告、同一犯罪事實之同一案件甚
    明，檢察官就同一犯罪事實再行追加起訴，依照前開說明，
    爰不經言詞辯論，諭知被告被訴如附表所示部分免訴之判決
    。
據上論斷，應依刑事訴訟法第302條第1款、第307條，判決如主
文。
中　　華　　民　　國　　110 　年　　10　　月　　27　　日
            刑事第十四庭  審判長法 官   黃司熒
                                 法 官   田雅心
                                 法 官   許慧珍
以上正本證明與原本無異。
如不服本判決應於收受判決後20日內向本院提出上訴書狀，並應
敘述具體理由；其未敘述上訴理由者，應於上訴期間屆滿後20日
內向本院補提理由書（均須按他造當事人之人數附繕本）「切勿
逕送上級法院」。
告訴人或被害人如不服判決，應備理由具狀向檢察官請求上訴，
上訴期間之計算，以檢察官收受判決正本之日起算。 
                                 書記官  謝坤冀
中　　華　　民　　國　　110 　年　　10　　月　　27　　日
附表：
編號 告訴人 詐欺方式 人頭帳戶 匯款時間／金額（新臺幣） 提領車手 提領地點 提領時間／金額（新臺幣） 
  1 （即追加起訴書附表之京城商銀警示帳戶附表編號1、3；臺灣銀行警示帳戶編號1部分） 魏美莉 108年10月12日18時36分許，接獲詐欺集團成員來電，佯稱於讀冊生活網站購買書籍，因網路受到駭客攻擊，導致該次交易變成40筆交易，將連續扣款40次云云，致魏美莉陷於錯誤，匯款至右列帳戶。 張文之京城銀行帳號000-000000000000號帳戶 108 年10月15日 ①00時00分許匯款99,985 元 ②17時27分許匯款99,985 元 林裕庭 臺北市○○○區○○路000 號（士林農會） 108 年10月15日 ①17時31分許提領20,005元 ②17時31分許提領20,005元 ③17時31分許提領20,005元 ④17時32分許提領20,005元 ⑤17時32分許提領20,005元 ⑥19時37分許提領20,005元    張文之臺灣銀行帳號000-000000000000號帳戶 108 年10月15日17時33分許匯款99,988 元 林裕庭 臺北市○○區○○路000 號（富邦銀行） 108 年10月15日 ①17時56分許提領20,005元 ②17時57分許提領20,005元 ③17時58分許提領20,005元 ④17時58分許提領20,005元 ⑤17時59分許提領20,005元